高雄高等行政法院簡易判決
　　　　　　　　　　　　　　　　　　 94年度簡字第00349號
原　　　告　甲○○
被　　　告　臺南市政府
代　表　人　乙○○市長
上列當事人間因漁業法事件，原告不服行政院農業委員會中華民
國94年10月17日農訴字第0940137245號訴願決定，提起行政訴訟
。本院判決如下：
　　主  文
原告之訴駁回。
訴訟費用由原告負擔。
　　事  實  及  理  由
一、緣原告所有之「新鴻滿六號」漁船（ＣＴ2-5752），於民國
    （下同）94年1月12日23時30分許，違規進入距岸6浬海域從
    事燈火漁業，案經行政院海岸巡防總局第四海巡隊（下稱海
    巡隊）於台南市二仁溪西方外海距岸4.6浬處查獲，乃移送
    被告處理，被告審查結果，認原告違反漁業法第44條第4款
    規定，依同法第65條第5款規定裁處原告罰鍰新台幣（下同
    ）6萬元；原告不服，提起訴願，經遭決定駁回；遂提起本
    件行政訴訟。
二、原告起訴意旨略謂：(一)原告於94年l月12日下午17時40分，
    駕駛「新鴻滿6號（CT2-5752）」漁船，自台南市安平港報
    關出海，而係於翌日（即13日）凌晨O時30分返抵安平港，
    有安平安檢所人員簽關於本漁船關簿上之進出港時間可資為
    證，此為不爭之事實。該晚原告在安平港外10餘海浬處作業
    ，礙於海象不佳，遂決定提前返航，返航途中之23時30分左
    右固係行駛至海巡隊所指之安平港外海4.6浬之位置，然而
    當時係命船上漁工清洗甲板、整理燈具，至於漁船本身尚在
    行進中，毫無下錨、下網、撐開兩舷竹竿或開啟水面下集魚
    燈之任何作業動作，亦未有海巡隊艦艇趨前取締或以擴音器
    廣播，詎料海巡隊之航海日誌竟虛構：「取締CT2-5752以聚
    光燈補魚」之不實情節，令人啼笑皆非。(二)「新鴻滿6號」
    漁船既僅係在返航途中清洗甲板，而未有下錨、下網、撐開
    兩舷竹竿或開啟水面下集魚燈之動作，亦即根本無「作業」
    之跡象；況安平港外海4.6浬之位置並非魚群聚集之處所，
    任何從事燈火集魚之漁船都不可能在該處「作業」，不僅眾
    所周知，海巡隊本身更是心知肚明，一旦可以在該處開罰單
    ，此例一開，日後途經該處之所有大、小漁船勢必提心吊膽
    ，從而被告逕以漁業法第44條第4款、第65條第5款科處罰鍰
    ，顯有不合云云，並求為判決訴願決定及原處分均撤銷。
三、被告則以：(一)查被告根據海巡隊蒐證資料得知，原告所有「
    新鴻滿6號（CT2-5752）」漁船受取締時已下錨並撐開舷側
    竹竿，且正使用多組水中集魚燈，所產生強烈燈光會造成仔
    稚魚眼球受傷而導致損害，就算尚未下網，亦已達傷害仔稚
    魚類資源之事實，顯已違反被告公告之旨意，自應科處罰鍰
    。(二)另原告指陳未有海巡隊艦艇趨前取締或以擴音器廣播，
    詎料海巡隊之航海日誌竟虛構：「取締CT2-5752以聚光燈捕
    魚」之不實情節，且該處並非魚群聚集之處，從事燈火作業
    之漁船不可能在該處作業乙節；經查，本件蒐證影帶，當時
    海巡隊確實有趨前取締並攝影存證，且無論此處是否為燈火
    作業之漁場，若經查獲在被告公告海域內有作業之行為（包
    含開啟水中集魚燈），皆依法取締，是原告所言與事實不符
    ，委難足採等語置辯，並求為判決駁回原告之訴。
四、按「主管機關為資源管理及漁業結構調整，得以公告規定左
    列事項：1、．．．4、漁區、漁期之限制或禁止。．．．」
    「有左列情事之一者，處新台幣3萬元以上15萬元以下罰鍰
    ：1、．．．5、違反第44條第4款至第9款規定之一者。．．
    ．」漁業法第44條第4款、第65條第5款定有明文。又「自88
    年10月1日起禁止燈火漁業漁船進入距岸6浬內海域作業，第
    1次違規者處船主及船長各新台幣3萬元罰鍰．．．。」台南
    市政府88年9月14日南市建漁字第2290號公告在案。
五、經查，原告所有之「新鴻滿六號」漁船（ＣＴ2-5752），於
    94年1月12日23時30分許，違規進入距岸6浬海域從事燈火漁
    業，案經海巡隊於台南市二仁溪西方外海距岸4.6浬處查獲
    ，乃移送被告處理，被告審查結果，認原告違反漁業法第44
    條第4款規定，依同法第65條第5款規定裁處原告罰鍰6萬元
    等情，有被告88年9月14日88南市建漁字第29920號公告、海
    巡隊檢查紀錄表、航行日誌、原告違規現場光碟及被告94年
    5月18日94南市建自字第09441024030號處分書等附於原處分
    卷可稽，洵堪信為真實。
六、原告主張其於94年l月12日下午17時40分，駕駛「新鴻滿6號
    （CT2-5752）」漁船，自台南市安平港報關出海，在安平港
    外10餘海浬處作業，礙於海象不佳提前返航，返航途中之23
    時30分左右固係行駛至海巡隊所指之安平港外海4.6浬之位
    置，然而當時係命船上漁工清洗甲板、整理燈具，毫無下錨
    、下網、撐開兩舷竹竿或開啟水面下集魚燈之任何作業動作
    ，亦未有海巡隊艦艇趨前取締或以擴音器廣播，詎料海巡隊
    之航海日誌竟虛構：「取締CT2-5752以聚光燈補魚」之不實
    情節，且安平港外海4.6浬之位置並非魚群聚集之處所，任
    何從事燈火集魚之漁船都不可能在該處「作業」云云；惟查
    ，94年l月12日23時30分許，原告將其所有「新鴻滿六號」
    漁船駛往前揭時地從事燈火漁業之事實，有前揭海巡隊檢查
    紀錄表、海巡隊日誌表可稽；再觀之海巡隊之蒐證光碟內容
    ，清晰足見原告漁船燈光明亮，船邊海上之水中集魚燈已開
    啟，並撐開兩舷竹竿（時間約11時44分41秒開始）作業，人
    員來回走動，此經本院勘驗上開蒐證光碟明確，製有勘驗筆
    錄附卷足憑，是原告主張其並未撐開兩舷竹竿或開啟水面下
    集魚燈之任何作業動作，僅係清洗甲板、整理燈具及海巡隊
    虛構航海日誌云云，並不可採。再以被告訂定燈火漁業禁漁
    區域公告，係因燈火漁業不僅易混獲到多種魚類之幼魚，且
    所使用之水中集魚燈之強烈燈光亦會造成仔稚魚眼球傷害而
    導致損害，縱原告尚未下網，然所開啟之水中集魚燈亦已達
    傷害仔稚魚類資源，亦屬進行燈火作業，違反規定至明。至
    安平港外海4.6浬處是否魚群聚集之處所，非原告主觀所可
    認定，若經查獲在公告海域內有作業之行為（包含開啟水中
    集魚燈），均屬違法，是原告此之主張，均無礙違章之成立
    。
七、綜上所述，原告主張既不可採，則被告以原告所有之「新鴻
    滿六號」漁船（ＣＴ2-5752），於前揭時地違規進入距岸6
    浬海域從事燈火漁業，違反漁業法第44條第4款規定，依同
    法第65條第5款規定裁處原告3萬元罰鍰，並無不合；訴願決
    定予以維持，亦無違誤；原告起訴意旨求為均予撤銷，為無
    理由，應予駁回，並不經言詞辯論為之。
八、據上論結，本件原告之訴為無理由，爰依行政訴訟法第236
    條、第233條第1項、第195條第1項後段、第98條第3項前段
    ，判決如主文。
中　　華　　民　　國　　94　　年　  12　　月　 30  　 日
                        第二庭法  官　戴見草
以上正本係照原本作成。
如不服本判決，應於送達後20日內，向本院提出上訴狀並表明上
訴理由，如於本判決宣示後送達前提起上訴者，應於判決送達後
20日內補提上訴理由書（須按他造當事人人數附繕本）。
提起上訴應預繳送達用雙掛號郵票7份（每份34元）。
中　　華　　民　　國　　94　　年　  12　　月　 30  　 日
　　　　　　　　　　　　　　　書記官  蔡玫芳
附註:
行政訴訟法第235條（第1項、第2項）:
對於適用簡易程序之裁判提起上訴或抗告，須經最高行政法院之
許可。
前項許可，以訴訟事件所涉及之法律見解具有原則性者為限。
